臺灣新北地方法院刑事判決
109年度訴字第646號
公  訴  人  臺灣新北地方檢察署檢察官
被      告  黃璧枝


輔  佐  人
即被告胞兄  黃文潭

上列被告因妨害風化等案件，經檢察官提起公訴（108年度偵字
第31964、36120號）及移送併辦（108年度偵字第36779號），本
院判決如下：
    主  文
丁○○犯如附表主文欄所示之罪，共玖罪，各處如附表主文欄所示
之刑及沒收。應執行有期徒刑捌月，如易科罰金，以新臺幣壹仟
元折算壹日。
    事  實
一、丁○○（綽號「鳳梨姐」）知悉丙○○（外號「阿健」，所涉妨
    害風化等案件，業經本院109年度訴字第646號判決確定）負
    責經營之「百事應召站」從事媒介成年女子與不特定男子為
    性交易，竟仍共同基於意圖使成年女子與他人為性交而容留
    、媒介以營利之犯意聯絡，自民國108年4月間某日起至同年
    9月25日警方查獲時止，招攬不特定男客及洽商性交易時間
    、地點、價碼等相關事宜（即俗稱「皮條客」或「三七仔（
    阿姨）」），並提供其位在臺北市○○區○○○路0段00號2樓之
    處所（下稱本案處所），作為性交易地點，而容留其所媒介
    之應召女子進行性交易。渠等之具體分工如下：先由丁○○招
    攬男客並談妥性交易內容後，將男客及如附表編號1至9所示
    應召女子與交易地點等資訊回報丙○○，再由丙○○指派如附表
    編號1至9所示馬伕，於附表編號1至9所示載送時間，將如附
    表編號1至9所示應召女子載至本案處所，以新臺幣（下同）
    2,500元至5,000元不等之對價，與男客進行性交易，所得對
    價則按應召女子分得新臺幣（下同）1,850元、丙○○分得250
    元、其餘全歸丁○○之比例分配，而藉此朋分牟利。嗣警方於
    108年9月25日拘提丙○○、丁○○到案，始查悉上情（另甲○○所
    涉妨害風化等案件，由本院發布通緝）。
二、案經法務部調查局新北市調查處（下稱新北市調處）移請臺
    灣新北地方檢察署（下稱新北地檢署）檢察官偵查起訴及移
    送併辦。
    理  由
壹、程序部分：
一、被告丁○○及其輔佐人雖爭執本案搜索、扣押程序之合法性云
    云（見本院訴字卷二第296頁）。然查：
㈠、據被告於警詢時供稱：員警持臺灣新北地方法院108年度聲搜
    字第1491號搜索票，在本案處所進行搜索，搜索過程伊全程
    在場陪同，對於員警搜索過程伊沒有異議，員警查扣的物品
    都正確等語，此有被告108年9月25日警詢筆錄1份在卷可稽
    （見新北地檢署108年度偵字第36120號卷〈下稱偵36120卷〉
    第80、91至92頁），是被告於警詢時未曾爭執員警執行搜索
    、扣押程序之合法性；參以被告於搜索後，有在本院核發之
    108年度聲搜字第1491號搜索票、新北市調處搜索扣押筆錄
    、扣押物品收據、扣押物品目錄表上簽名捺印，有上開文件
    各1份附卷可證（見新北地檢署107年度他字第5547號卷〈下
    稱他卷〉三第67至79頁），則被告事後爭執員警搜索扣押程
    序不合法云云，是否屬實，已有可疑。
㈡、再觀諸員警經報請臺灣新北地方檢察署檢察官許可後，再向
    本院聲請核發搜索票時，業於搜索票聲請書之案由欄載明「
    妨害風化等」、搜索範圍欄載明「處所：臺北市○○區○○○路0
    段00號2樓、有效期間：民國108年9月24日08：00起至108年
    9月26日18：00時止、物件：丁○○所使用之交通工具」，經
    本院審酌員警提出之相關事證後而准予核發搜索票，由員警
    於108年9月25日10時6分許，持本院核發之搜索票前往上開
    處所執行搜索，結果查獲前開扣押物品目錄表上所記載之物
    等情，有上開搜索票、新北市調處搜索扣押筆錄、扣押物品
    收據、扣押物品目錄表可參，是員警既經聲請核發搜索票後
    持票進行搜索，搜索程序即合於法律規定。
㈢、綜上，足認本案搜索、扣押程序合法，所得證據應有證據能
    力，從而被告辯稱本案搜索程序違法，且違法搜索所取得之
    證據，應予排除云云，均非有據，難能憑採。　　
二、被告以外之人於偵查中向檢察官所為之陳述，除顯有不可信
    之情況者外，得為證據，刑事訴訟法第159條之1第2項定有
    明文。被告以外之人（包括證人、鑑定人、告訴人、被害人
    及共同被告等）於偵查中向檢察官所為之陳述，性質上屬傳
    聞證據。惟現階段刑事訴訟法規定檢察官代表國家偵查犯罪
    、實行公訴，必須對於被告之犯罪事實負舉證之責，依法有
    訊問證人及鑑定人之權限，證人、鑑定人必須具結，而實務
    運作時，偵查中檢察官向被告以外之人所取得之陳述，原則
    上均能遵守法律規定，不致違法取供，其可信度極高。職是
    ，被告以外之人於偵查中向檢察官所為證言，除有不得令其
    具結之情形外，其已具結而為證述，除反對該項供述得具有
    證據能力之一方，已釋明「顯有不可信之情況」之理由外，
    不能遽指該陳述不具證據能力。證人即應召女子李明珠於偵
    查中，以證人身分向檢察官所為陳述，係具結後為證述，被
    告及其輔佐人又未釋明證人李明珠所為證述有何顯不可信之
    情形（見本院訴字卷二第317至318頁），自有證據能力。　
    　　　
三、按「被告以外之人於審判外之陳述，雖不符刑事訴訟法第15
    9條之1至第159條之4之規定，而經當事人於審判程序同意作
    為證據，法院審酌該言詞陳述或書面陳述作成時之情況，認
    為適當者，亦得為證據。當事人、代理人或辯護人於法院調
    查證據時，知有刑事訴訟法第159條第1項不得為證據之情形
    ，而未於言詞辯論終結前聲明異議者，視為有前項之同意。
    」刑事訴訟法第159條之5定有明文。經查，除上述被告所爭
    執之部分外，本判決所引用以下審判外作成之相關供述證據
    ，被告、輔佐人於本院準備程序均已同意有證據能力，且檢
    察官、被告、輔佐人於本院審判期日均表示無意見而未予爭
    執（至於），亦未於言詞辯論終結前聲明異議，本院審酌上
    開證據資料製作時之情況，尚無違法取得及證明力明顯過低
    之瑕疵，認以之作為證據應屬適當。至其餘所依憑判斷之非
    供述證據，本院亦查無有何違反法定程序取得之情形，且上
    開各該證據均經本院於審判期日依法進行證據之提示、調查
    、辯論，被告於訴訟上之防禦權，已受保障，故上開證據資
    料均有證據能力。
貳、實體部分：
一、訊據被告固坦承本案處所係其所有使用，惟矢口否認有何共
    同圖利容留、媒介性交之犯行，並辯稱：伊未提供本案處所
    作為性交易地點，亦無媒介應召女子與男客進行性交易而從
    中獲利云云。其輔佐人則為被告利益表示：觀諸本案查扣之
    存摺內頁明細，並未發現與本案性交易有關之存、提紀錄等
    金流，可知被告並無容留、媒介應召女子從事性交易以營利
    之事云云。
二、經查：
㈠、本案處所係被告所有且供其使用一節，業據被告自承在卷，
    並有稅務電子閘門財產所得調件明細表1份（見偵36120卷第
    219至235頁）在卷可證，此部分事實首堪認定。
㈡、門號「0000000000」之手機係被告所持用，並曾與「百事應
    召站」負責人即綽號「阿建」之丙○○聯繫。
　⒈據被告於警詢時供稱：伊目前使用的電話門號有「000000000
    0」、「0000000000」，另外伊還有使用2支手機，但因為較
    少使用，所以伊不記得號碼，伊印象中開頭是「0926」、「
    0921」，而員警於108年9月25日搜索本案處所時有查扣4支
    手機，門號各為「0000000000」、「0000000000」、「09…0
    0000000」、「0000000000」，這4支手機都是伊本人持有、
    使用，但伊比較常用的只有門號「0000000000」這支手機，
    而門號「0000000000」的申登人為伊配偶乙○○，後來他沒在
    用這個門號，所以伊自己去中華電信申請變更為伊使用等語
    （見他卷三第9至11頁）。且警方於108年9月25日持本院核
    發之搜索票至本案處所執行搜索、扣押時，被告對於上開門
    號「0000000000」之手機為其所有，而遭一併查扣（即扣押
    物編號10）之事，並未爭執，復在新北市調處扣押物品目錄
    表上簽名捺印一節，亦有前揭本院核發之108年度聲搜字第1
    491號搜索票、新北市調處搜索扣押筆錄、扣押物品收據、
    扣押物品目錄表等文件在卷為憑。
　⒉參以前揭扣押物編號10之NOKIA廠牌、「0000000000」門號（
    IMEI碼：000000000000000）之手機通訊錄中載有「阿建百
    事」，該手機外殼並有黏貼「百事」之標籤，且該手機簡訊
    內容中載有「摩娜哥：台5k波波_對5k拉拉_對5k小妮_對6k
    幼幼_對8k蒂娜…」、「〈百事〉報班_對五對四工_暖暖_糖糖_
    安安_非非_電話0000-000-000」、「發訊人：么兩百事0000
    000000」等情，此有扣案手機翻拍照片7張（見他卷三第45
    至46頁；新北地檢署108年度偵字第36779號卷〈下稱偵36779
    卷〉二第791頁）在卷可稽，而經員警詢問被告為何上開扣案
    手機通訊錄載有「阿健百事」、黏貼「百事」標籤，且經查
    證前開所示門號0000-000-000號係百事應召站負責人丙○○所
    使用號碼等節，被告則答稱：伊認識一位朋友叫阿建，是伊
    在80幾年間開賓館時認識的朋友；而曾有一些人自稱是百事
    、好人家，打到這支電話，所以伊就知道「百事」都會專門
    打到這支電話，伊自己在上面貼標籤，表示「百事」的人都
    專門打這支電話；因為伊之前開設旅社時有招牌，所以有很
    多傳播業會主動提供價目表給伊，打電話給伊並表示若有客
    人叫小姐時，再請伊幫忙介紹客人給傳播業等語（見他卷三
    第16至17頁）；又佐以證人即「百事應召站」負責人丙○○於
    警詢、偵查中、本院準備程序時證稱：伊的外號是「阿建」
    ，應召站名稱是「百事」，伊是「百事應召站」的唯一經營
    者，伊的門號「0000000000」平常用來聯繫應召站阿姨（按
    即俗稱皮條客）等語（見他卷三第133、301頁；本院訴字卷
    一第309至310頁）。則以被告、證人丙○○所述內容，及上開
    扣押物品文件、手機翻拍照片等證相互勾稽觀之，被告確實
    認識綽號「阿建」之丙○○，且上開門號「0000000000」之手
    機亦為被告所持用，並曾與持用門號「0000000000」之丙○○
    就百事應召站關於媒介應召事宜之事有所聯繫等事實，足堪
    認定。
㈢、被告之綽號即為「鳳梨姐」。
　⒈經員警表示被告（綽號「鳳梨姐」）並提供照片給應召女子
    李明珠指認後，據證人李明珠於警詢時證稱：伊認識被告，
    司機載伊到被告這裡，被告如有性交易需求的客人，「阿和
    」（按即本案共同被告甲○○）會派工到被告這裡服務客人，
    伊也曾到被告這裡來服務被告的客人從事性交易等語（見偵
    36779卷三第1541頁）；復於偵查中證稱：伊有好幾次在「
    鳳梨姐」的地方性交易過，都是「阿和」通知伊，由司機載
    伊過去的，伊依指示到「鳳梨姐」的房間做性交易時，鳳梨
    姐都會在，她有另外請一個胖胖的女子幫忙清潔，就她們兩
    個在，客人會把錢給「鳳梨姐」，不會經過伊，有時「鳳梨
    姐」會拿1,700元給伊，叫伊拿給司機，也不是給伊等語（
    見他卷三第404至405頁）。觀諸前開證人李明珠所述內容，
    尚屬一致，且對於員警所指被告之綽號為「鳳梨姐」一事，
    亦未當場明白表示質疑、否認或不清楚之情，是證人李明珠
    前揭所述對象均係被告即「鳳梨姐」。
　⒉次據證人即代號0000000A於警詢時證稱：指認犯罪嫌疑人紀
    錄表編號11所示之人，是「鳳梨姐」，她是套房的負責人，
    那裡有好幾間屋子，如果那裡有客人的話，她就會打給公司
    的人，「阿和」就會帶伊去，客人會將錢交給「鳳梨姐」，
    性交易完以後，「鳳梨姐」會直接給伊錢，伊再拿給司機等
    語（見新北地檢署108年度偵字第33396號卷〈下稱偵33396卷
    〉第40頁）。佐以證人即代號0000000A所指之人即為被告，
    此有內政部移民署北區事務大隊新北市專勤隊指認犯罪嫌疑
    人紀錄表暨所附指認犯罪嫌疑人姓名年籍資料對照表1分（
    見偵33396卷第41至44頁）在卷可查，是上開證人所指「鳳
    梨姐」即係被告無訛。
　⒊又據本案檢舉人A1以LINE通訊軟體（下稱LINE）與承辦員警
    對話時，曾表示：「…還有羅斯福路二段有個鳳梨節，鳳梨
    姐，也是百事小姐常去的地方，羅斯福路二段66號丹迪咖啡
    ，那個是民宅，應該你們不好看到，我來幫你問問看有沒有
    鳳梨姐的電話…鳳梨姐的電話是0000000000…鳳梨姐羅斯福路
    二段的7-eleven二樓…你們有鳳梨姐的電話嗎…0000-000-000
    …他跟阿健應該也常聯絡吧，這一支電話也是鳳梨姐的，也
    給你們」等語，此有前開LINE對話紀錄擷圖4張（見他卷二
    第132至137頁）在卷可稽。且據證人丙○○於本院審理時證稱
    ：「0000000000」係伊於本案案發期間所使用之電話門號，
    而通話對象「0000000000」是「鳳梨姐」使用的門號等語（
    見本院訴字卷二第301頁），再佐以被告門號「0000000000
    」與丙○○所持門號「0000000000」於108年4月19日23時15分
    許之通訊監察譯文內容，略載：「（A即丙○○、B即被告）
　　B：到了嗎？
　　A：阿母啊，你那邊有一邊是7一邊是全家喔？
　　B：是啦，那間那個丹堤齁。
　　A：改了喔？
　　B：不是，這間全家很天壽喔，這個老闆就是看到這個第一
       名，我們這7是第一名，成績最好的，他故意開在隔壁，
       現在是一間7一間全家，他要把那7弄倒，知不知道？
　　A：是這樣喔，那這樣叫妹仔站在7等。
　　B：我下去樓下，沒啦，我下去樓下7外面帶他去，我老母長
       的可愛可愛，穿藍色的洋裝，沒有，阿母看起來不會很
       老，真的，我六十多一點喔，可是我看起來很可愛。
　　A：好，我知道。」，此有上開通訊監察譯文1份（見他卷二
    第297頁）在卷可證。互核上開內容，檢舉人A1所指「鳳梨
    姐」所持門號「0000000000」、「0000-000-000」，不僅均
    與被告遭警方所查扣之上開手機門號相同，且其所描述「鳳
    梨姐」提供應召處所之周遭地理環境，亦與上開通訊監察譯
    文中被告所為之對話內容大致相符，足認A1於前開LINE對話
    中指述有關「鳳梨姐」與百事應召站間共同從事性交易等節
    ，應屬可信。
　⒋從而，綜觀上開證人李明珠、代號0000000A、A1等人所稱「
    鳳梨姐」即指被告之事實，同堪認定。　　
㈣、本案處所確為被告容留應召女子與他人進行性交易之處所。
　⒈據證人A1於警詢時證稱：百事應召站有配合的定點應召套房
    及固定的應召據點，即中和凱帝飯店、「鳳梨姐」住家「臺
    北市○○區○○○路○段00號2樓」，「鳳梨姐」是該址負責人，6
    6號1樓商店原本是丹堤咖啡跟7-11，現在變成7-11及全家便
    利商店，「鳳梨姐」的電話是「0000-000000」及「0000-00
    0000」，伊僅知悉其大約為60多歲之女性等語（見他卷二第
    97頁）。則證人A1所指前開地址雖誤稱「66號」，然就其描
    述前開手機門號、本案處所樓下附近周遭商店位置環境、被
    告年紀等情節，核與被告係42年生、所持遭查扣之手機門號
    、本案處所實際門牌號碼及周遭商店位置等實際情況，均大
    致相符。次據證人即本案警方搜索本案處所時在場欲從事性
    交易之女子劉桂英於警詢時證稱：伊與伍振鷟欲在本案處所
    從事性交易時，就被警方查獲，該址是由被告管理經營，伊
    平常都是用LINE跟被告聯絡，每次在該址從事完性交易後，
    伊都會給被告300元到500元不等的清潔費等語（見偵36779
    卷二第803至804頁）；證人即欲與劉桂英性交易之人伍振鷟
    於警詢時證稱：伊於108年9月25日9時40分許，在臺北市和
    平東路上某公共電話撥打電話，是一名自稱劉小姐之女子接
    聽，雙方約好在同日上午10時許，在本案處所樓下門口見面
    ，原本打算上2樓在本案處所開房間從事性交易，但卻遭警
    方持搜索票搜索，伊和劉小姐當場坦承欲從事性交易等語（
    見偵36779卷二第807頁）。
　⒉再據證人即共同被告甲○○於警詢時證稱：伊的綽號叫「阿和
    」、「宏哥」，伊當司機（按即馬伕）時代號是「35」，會
    叫伊就是伊在百事當司機的時候，百事是媒介應召小姐去飯
    店或住家從事性交易工作，伊負責載小姐去工作，丙○○擔任
    百事應召站的負責人，他負責接洽機房、阿姨跟聯絡司機派
    工，於108年5月11日時，丙○○打給伊說花名「蕾蕾」要排去
    羅斯福路的「鳳梨姐」，伊只知道在羅斯福路二段及和平西
    路交叉口，有個7-11在樓下的那棟大樓2樓，「鳳梨姐」是
    經營定點套房的阿姨，她自己的房間裝潢分幾個房間，叫客
    人來房間然後與小姐消費，丙○○跟伊討論「鳳梨姐」那邊是
    叫「蕾蕾」還是花名「瑤瑤」2個小姐還是只有1個，然後叫
    「瑤瑤」不要去等語（見他卷三第321、323、325頁），參
    以甲○○確實於108年5月11日14時11分許，與丙○○有為上開證
    述內容之對話一節，有卷附甲○○與丙○○之微信通訊軟體（下
    稱微信）對話擷圖及譯文1份可佐（見他卷三第342頁），足
    見證人甲○○之前揭證述情節，應非虛言。
　⒊且據證人丙○○於警詢、偵查中、本院審理時證稱：「鳳梨姐
    」提供應召的套房，就是叫小姐過去性交易的處所，位在臺
    北市中正區羅斯福路二段66巷口，巷口是7-11，但伊不知道
    確切門牌號碼是否68號，都是應召小姐到了7-11之後，「鳳
    梨姐」自己會處理、出來帶，伊曾聽應召小姐說她的應召套
    房是在2樓等語（見他卷三第130、302至303頁；本院訴字卷
    二第302、304至305、307至308頁）。證人即百事應召站馬
    伕黃登福於警詢時證稱：伊有載花名「寶寶」之應召小姐前
    往應召套房「鳳梨姐」處所從事性交易，詳細地址伊不清楚
    ，巷口旁邊有一間咖啡店及7-11等語（見偵36779卷二第108
    6頁）。
　⒋觀諸被告門號「0000000000」與丙○○所持門號「0000000000
    」於108年6月5日23時13分許至同日時14分許之通訊監察譯
    文內容所載「（A即丙○○、B即被告）A：為，阿母喔；B：你
    先跟小姐說等一下按電鈴，門要推，走到二樓來，不用我在
    下去帶了，下午知道他走到那裡，把他叫出來，不然你問他
    ，我太年輕，我不會裝小姐」等語，此有上開通訊監察譯文
    1份（見他卷二第298頁）在卷可查。再佐以前揭被告門號「
    0000000000」與丙○○所持門號「0000000000」於108年4月19
    日23時15分許之通訊監察譯文內容，被告亦明確描述本案處
    所樓下附近，一邊是7-11，另一邊原本是丹堤咖啡，之後改
    為全家便利商店等語。從而，依上開證人A1、劉桂英、伍振
    鷟、甲○○、丙○○等人所述及前揭通訊監察譯文內容，綜合觀
    之，其等或已直接提及本案處所供作性交易之處所，或已具
    體描述本案處所內部裝潢及周遭商店地理環境等情形，而可
    推知係在被告聯繫後，指派應召女子前往本案處所進行性交
    易之事實，是本案處所確為被告提供應召女子與他人進行性
    交易之處所一情，堪可認定。
㈤、被告確有媒介、容留如附表編號1至9所示應召女子在本案處
    所，與他人進行性交易，所得對價則按應召女子分得1,850
    元、丙○○分得250元、其餘全歸被告之比例分配，而藉此朋
    分牟利之事實。
　⒈據證人即馬伕何雲鵬、黃耀琨各於警詢、偵查中證稱：伊等
    受僱於百事應召站，並擔任馬伕負責接送應召女子進行性交
    易等語（見他卷二第345至354、405至407、413至426、465
    至467頁）；證人黃登福、馬伕邱明宏、郭榮福、江志勳各
    於警詢時證稱：伊等受僱於百事應召站，並擔任馬伕負責接
    送應召女子進行性交易等語（見偵36779卷二第1077至1087
    、1141至1148頁；偵36779卷三第1208至1217頁；偵36779卷
    四第10頁正面至反面）。次據證人丙○○於警詢時證稱：伊旗
    下的馬來妹是伊LINE聯絡人「小鬼」介紹的，馬來妹的身分
    伊不知道，都是「小鬼」載她們上車等語（見偵36779卷一
    第67頁）。是上開何雲鵬、黃耀琨、黃登福、邱明宏、郭榮
    福、江志勳（上開何雲鵬等6人所涉妨害風化案件，業經本
    院以110年度訴字第452號判決在案）、「小鬼」等人均係擔
    任百事應召站馬伕，負責接送應召女子之工作。
　⒉再據證人丙○○於本院審理時證稱：伊與被告分工、拆帳之合
    作方式，就是被告跟男客講好應召女子人選、性交易金額等
    細節，伊再派馬伕載送所指定的應召女子至被告之個人工作
    室，即本案處所進行性交易，被告向男客收取性交易費用後
    ，再將其中2,100元交給應召小姐，這是應召小姐該收的費
    用，等應召小姐下班後再結算轉交給伊，這2,100元當中的2
    50元是伊自己的佣金，至於超過2,100元的差額部分就由被
    告收取等語（見本院訴字卷二第307至310頁）；參以丙○○曾
    就其於皮條客與尋芳客談妥性交易細節後，如何指派馬伕載
    送指定應召小姐，於指定應召時間，至指定地點與尋芳客進
    行性交易、應召小姐接客次數、自己營收、介紹小姐加入應
    召工作之中間人（即俗稱「經紀」）報酬、百事應召站之公
    司帳，及有無代收應給付皮條客之分潤等相關性交易利益分
    配，詳細記載於其日常填寫之派工單上一情，此有卷附百事
    應召站派工單1份可證（見偵36779卷一第334至373頁），而
    關於前開派工單之記載方式及相關意涵，其中最上面所載「
    千千」、「天使」等文字，係指應召女子之花名；應召女子
    左側「豆漿」、「九月」等文字，則係指馬伕；應召女子花
    名下方所載「725」、「800」等數字，則指應召小姐開始性
    交易之起迄時間（即下午開始至晚上）；至於上述起迄時間
    下方3小方格，是針對有無代收皮條客的錢，如果空白，就
    是沒有幫忙代收皮條客的錢，亦即應召小姐只有收剛好的2,
    100元，如有代收，則應召小姐所收到的錢就會超過2,100元
    ；上述起迄時間左側欄位所記載者是皮條客的綽號或稱呼，
    若載明「鳳梨」文字，即指「鳳梨姐」所仲介，就是透過伊
    找應召小姐進行性交易之意等節，此據證人丙○○於警詢、本
    院審理時證述甚詳（見偵36779卷一第67頁；本院訴字卷二
    第311至314頁）。從而，丙○○經被告聯繫、媒介男客後，曾
    指派如附表編號1至9所示馬伕何雲鵬等人，各於附表編號1
    至9所示載送時間，將如附表編號1至9所示應召女子，載至
    本案處所進行性交易，並有將上開情形記載在上開派工單中
    等情，此觀前開百事應召站派工單18紙自明（見偵36779卷
    一第334、339、342、344至346、349、351至354、361至363
    、368至369、371、373頁）。審以上開派工單中有關附表編
    號1至9所示性交易中，丙○○確實因未代收應分潤給被告媒介
    性交易之費用，而在起迄時間欄下方之3小方格均予空白，
    就此記載內容與前述證人李明珠、代號0000000A、丙○○皆證
    稱由被告向男客收取性交易費用後，自己拿取應分得之部分
    ，僅會給予應召小姐應交回應召站之2,100元，而未由應召
    小姐代收費用等語，已屬吻合；而對照被告曾在其隨手筆記
    之扣案證物編號7「牛皮Travel time筆記本」中，記載有「
    （8/7）＿（百事）：天使」、「（8/13）ㄚ建：如意」、「8
    /17＿ㄚ建、婷婷」、「（9/9）（百事）妮妮」等文字，此有
    被告手記客人消費紀錄1份（見偵36779卷二第748頁）在卷
    可參，並為被告於警詢時供承在卷（見偵36779卷二第717至
    719頁），就此部分與前開百事應召站派工單所載如附表編
    號2、3、4、7所示部分，相互勾稽亦大致吻合；酌以上開百
    事應召站派工單內容，乃丙○○擔任百事應召站負責人時，於
    業務上登載有關應召女子、馬伕、皮條客、經紀等人從事性
    交易工作當下所為之紀錄，不僅為其親身經歷，且為其印象
    清晰時所為之記載，其內容又與卷內事證諸如上開證人、被
    告手記客人消費紀錄等證相互勾稽，具有一定之吻合；何況
    丙○○於製作上開派工單之際，顯然未曾想到日後將遭查扣，
    未能預見日後受搜索扣押或供作為證據使用之可能性，當無
    虛捏或不實記載之動機，故上開派工單記載內容不實之可能
    性極微，是上開派工單所記載之內容應屬可信。　　
　⒊從而，被告確有依上述分工方式，媒介、容留如附表編號1至
    9所示應召女子，於附表編號1至9所示載送時間，在本案處
    所與他人進行性交易，所得對價則按應召女子分得1,850元
    、丙○○分得250元、其餘全歸被告之比例分配，而藉此朋分
    牟利之事實，已可認定。　
㈥、被告及其輔佐人雖以前詞置辯。然而：
　⒈被告係以「鳳梨姐」名義持前開「0000000000」號手機與丙○○聯繫性交易事宜，並提供本案處所作為性交易之地點等節
    ，業經認定如前，被告空言否認，已難採信。
　⒉據證人丙○○於本院審理時證稱先由被告跟男客講好應召女子
    人選、性交易金額等細節，再由其指派馬伕載送應召女子至
    本案處所進行性交易及如何分潤等分工模式，業如前述，此
    與前揭證人李明珠、代號0000000A等人皆有證述男客會將錢
    交給被告，性交易完成後，被告會將錢交給其等，由其等交
    回司機再遞交回應召站等節，大致相符。足見被告與百事應
    召站共同容留、媒介女子與他人為性交易時，係由被告向男
    客收取性交易費用後，將應交回百事應召站費用2,100元交
    給應召小姐，其餘費用則為己所取得，而以現金交付作為彼
    此拆帳、朋分方式。審以行為人唯恐其犯罪所得遭檢警機關
    稽查，選擇採取現金交易方式，以避人耳目且不留下金錢流
    向紀錄，實屬常情而得以想見；況且，被告每次向男客收取
    性交易之費用並非鉅額，自不會於逐筆收取後，還特意耗費
    時間、氣力將之存入金融機構帳戶內，抑或者其於性交易所
    得匯集達一定數額或連同自身其他財產一併存入金融帳戶，
    以掩飾、混淆犯罪所得之流向。從而，縱然本案查扣之存摺
    內頁明細，並未發現與本案性交易有關之存、提紀錄等金流
    ，仍與本案被告確有上開容留、媒介性交易之行為尚屬二事
    ，並無必然之因果關係，是輔佐人前揭所辯，尚無從執為有
    利被告的論據。
　⒊另證人丙○○於本院審理時雖證稱：伊於十幾二十年前曾擔任
    馬伕，當時雖認識「鳳梨姐」，但僅是遠距離看到「鳳梨姐
    」的背影而已，距離現在時間相隔已遠，而且從伊擔任百事
    應召站負責人後，與「鳳梨姐」也只是透過手機聯繫，並未
    當場見面、接觸，所以無法確認「鳳梨姐」是否即為現在在
    法庭上的被告等語（見本院訴字卷二第306頁）；然而，證
    人丙○○復證稱：伊與「鳳梨姐」共同從事本案容留、媒介應
    召女子從事性交易以營利之事，包含伊真實姓名，對方不會
    知道，伊也不可能去跟對方講伊是誰，伊只會去記綽號、手
    機門號而已，所以對方真實姓名、伊的真實姓名，彼此不會
    知道，因為做壞事情不可能讓人家知道真名等語（見本院訴
    字卷二第308頁）。考以證人丙○○所述先前擔任馬伕所見到
    「鳳梨姐」之時間，距今已歷時久遠，且彼此間僅因工作接
    觸，並非經常相見、相識而記憶深刻，是無論就「鳳梨姐」
    之身材、體型、容顏等外在樣貌，自當有所更異，猶不能與
    證人丙○○當時所見相互比擬。再則，就前揭被告與丙○○之通
    訊監察譯文內容以觀，彼此係以「阿母」、「阿建」等稱呼
    、綽號互為聯繫；且前揭證人甲○○、李明珠、代號0000000A
    、A1、黃登福等人之證述內容，均僅提及「鳳梨姐」而已，
    並未直呼其名；再就丙○○將其百事應召站所經營性交易之有
    關應召女子、馬伕、皮條客、收費情形等內容紀錄在派工單
    時，對於相關人等亦僅記載花名、綽號或代稱作為識別，此
    觀卷附百事應召站派工單自明。從而，證人丙○○前揭所述彼
    此不知對方真名，也不會讓對方知道自己姓名一節，顯較合
    於本案實際犯罪模式，故縱然證人丙○○無從當庭指認被告是
    否即為「鳳梨姐」，仍無從影響本院認定被告即為「鳳梨姐
    」而有從事本案容留、媒介性交易之事實。　　　
㈦、綜上所述，被告所辯，洵不足採，本案事證明確，被告犯行
    堪以認定，應予依法論科。　　　　
三、論罪科刑：
㈠、按刑法第231條第1項所謂「媒介」指居間介紹，使男女因行 
    為人之介紹牽線行為而能與他人為性交或猥褻之行為；「容
    留」指提供為性交或猥褻之行為之場所而言。如行為人媒介
    於前，復加以容留在後，其媒介之低度行為應為容留之高度
    行為所吸收，僅論以容留罪名；再按刑法第231條規定：意
    圖使男女與他人性交或猥褻之行為，而引誘、容留或媒介以
    營利者，其處罰之對象為引誘、容留或媒介之人，犯罪構成
    要件乃以行為人主觀上有營利及使男女與他人為性交或猥褻
    行為之犯意，客觀上有引誘、容留或媒介之行為為已足，屬
    於形式犯。故行為人只要以營利為目的，有使男女與他人為
    性交或猥褻行為之意圖，而著手引誘、容留或媒介行為，即
    構成犯罪；至該男女與他人是否有為性交或猥褻之行為，則
    非所問，亦不以媒介行為人取得財物或利益，始足當之（最
    高法院100年度台上字第2478號、98年度台上字第862號刑事
    判決意旨參照）。又按刑法第231條第1項之處罰客體係容留
    、媒介等行為，並非性交、猥褻行為，亦即其罪數應以容留
    、媒介等行為（對象）定之；苟其容留、媒介「同一人」而
    與他人為多次性交易，在綜合考量行為人之犯意、行為狀況
    、社會通念及侵害同一法益下，仍應僅以一罪論；至於容留
    、媒介「不同女子」為性交易行為部分，應認為行為可分而
    具有獨立性，其行為之時間、地點明顯可以區隔，彼此間具
    有獨立性，自屬數罪（最高法院107年度台上字第4813號、1
    09年度台上字第4531號判決意旨參照）。因此，行為人分別
    起意媒介（或進而容留）數名不同女子與他人從事性交易，
    因媒介（或進而容留）從事性交易之對象、起迄時間各有不
    同，明顯可分，其罪數自應按從事性交易之女子人數，分別
    處罰。
㈡、核被告就如附表編號1至9所為，均係犯刑法第231條1項前段
    之圖利容留性交罪。被告意圖營利媒介進而容留女子與男客
    為性交行為，媒介之低度行為應為容留之高度行為所吸收，
    不另論罪。起訴意旨認為被告上開所為，係犯刑法第231條
    第1項之圖利媒介性交罪，尚有未洽，惟因其罪名同為圖利
    使人為性交罪，僅行為態樣有別，即毋庸援引刑事訴訟法第
    300條變更法條之規定，併予敘明。又證人丙○○雖於本院審
    理時證稱：伊曾於20年前當馬伕時就見過「鳳梨姐」，後來
    伊不當馬伕，成為百事應召站負責人時，於本案案發期間僅
    用手機與「鳳梨姐」聯繫，沒有當場見面、接觸，伊也不清
    楚「鳳梨姐」的真實姓名，所以無法確認被告是否即為「鳳
    梨姐」等語（見本院訴字卷二第298至300、306頁），然應
    召集團為防止遭警查緝，而互為分工，不排除應召集團成員
    間有負責招攬男客、指派小姐、派遣馬伕接送小姐、提供帳
    簿供匯入款項、提領款項等分層工作，被告既自承曾有妨害
    風化之前科紀錄（見本院訴字卷二第337至338頁），並有卷
    附臺灣高等法院被告前案紀錄表1份可佐，且據證人丙○○所
    述與被告之合作模式，係由被告聯繫男客，並談妥性交易內
    容後，將資訊回報丙○○，再由丙○○指派如附表編號1至9所示
    馬伕，於附表編號1至9所示載送時間，將如附表編號1至9所
    示應召女子載至本案處所，以2,500元至5,000元不等之對價
    ，與男客進行性交易等語（見本院訴字卷二第310頁），則
    被告既為招攬男客之皮條客，對於前述分層工作情形，自難
    諉為不知，故被告與丙○○以上開模式分工合作，藉以賺取報
    酬，堪認係在合同意思範圍內，各自分擔犯罪行為之一部，
    並相互利用他人之行為，以求性交易能順利完成，達成從中
    獲利之犯罪目的，自應就所參與之犯行，對於全部所發生之
    結果，共同負責，是以被告與丙○○、如附表編號1至9所示馬
    伕等人間有犯意聯絡與行為分擔，應論以共同正犯。至於新
    北地檢署檢察官以108年度偵字第36779號移送併辦部分，與
    起訴部分相同，屬事實上同一案件，為起訴效力所及，本院
    自得併予審究。又被告自108年4月間某日起至108年9月25日
    遭警查獲時止之期間，與丙○○、上開馬伕等人容留如附表編
    號1至9所示應召女子與男客為性交之性交易工作，就容留同
    一女子部分，應認係於密接之時、地，同一犯意下所為之接
    續行為，各論以一罪；然就其容留不同女子為性交易部分，
    彼此間具有獨立性，明顯可分，自屬數罪（共9罪），應予
    分論併罰。起訴意旨認此部分應論以一罪，容有誤會。
㈢、爰審酌被告曾有妨害風化前科，素行非佳，且明知政府執法
    單位極力掃蕩色情，卻不思以合法途徑賺取財物，而共同為
    如附表各編號所示本案犯行以營利，助長社會不良風氣、敗
    壞善良風俗，行為實不足取；且始終否認犯行之態度，毫無
    悔意；兼衡被告於本院審理時自述其專科肄業之智識程度、
    目前從事志工之工作情形、家人提供經濟來源之家庭經濟生
    活狀況（見本院訴字卷二第338頁），暨酌以被告本案之犯
    罪動機、目的、手段、負責招攬男客並提供本案處所作為性
    交易地點之參與程度、時間、犯罪情節、容留之女子人數多
    寡、獲利金額高低等一切情狀，分別量處如附表各編號「主
    文」欄所示之刑，及均諭知易科罰金之折算標準。復審酌被
    告所犯上開各罪間，類型犯罪、行為態樣、犯罪動機均相同
    ，各罪間之責任非難重複程度較高，並考量各罪乃係被告在
    同一工作、於同一期間內所犯，及被告所犯各罪數所反應之
    人格特性、對法益侵害之加重效應、刑罰經濟與罪責相當原
    則，暨各罪之原定刑期、定應執行刑之外部性界限及內部性
    界限等各節為整體非難之評價，定其應執行之刑如主文所示
    ，並諭知易科罰金之折算標準。　　
參、沒收：　　
一、按犯罪所得，屬於犯罪行為人者，沒收之。但有特別規定者
    ，依其規定；前2項之沒收，於全部或一部不能沒收或不宜
    執行沒收時，追徵其價額，第1項及第2項之犯罪所得，包括
    違法行為所得、其變得之物或財產上利益及其孳息。前條犯
    罪所得及追徵之範圍與價額，認定顯有困難時，得以估算認
    定之。刑法第38條之1第1項、第3項、第4項、第38條之2第1
    項前段分別定有明文。
二、查被告於如附表編號1至9所示各次性交易皆有完成，此有卷
    附百事應召站派工單可稽。而據證人丙○○於本院審理時證稱
    ：通常被告向男客開價的價位大概會是2,500元至5,000元之
    間，被告向男客收取性交易之對價後，將基本的2,100元交
    給應召女子，這包含給伊的250元，至於超出2,100元部分則
    由被告自己收取等語（見本院訴字卷二第310頁），雖因被
    告否認犯行，而無從確知其向男客收取性交易之費用及如何
    朋分，然參酌前開證人丙○○所述被告收取男客性交易費用係
    在2,500元至5,000元之間，則以最有利被告之2,100元作為
    其犯罪所得之估算基準，並依證人丙○○前述應召小姐分得1,
    850元、丙○○分得250元、剩下的就歸被告之分配比例為計算
    ，應認被告每次容留應召女子進行性交易所可分得之對價係
    400元（計算式：2,500－2,100＝400），故如附表編號1至9「
    獲利金額」欄所示之數額係屬被告所取得之不法利益，且未
    據扣案，應依前揭規定，各於如附表編號1至9「主文」欄所
    示之罪刑項下宣告沒收，於全部或一部不能沒收或不宜執行
    沒收時，追徵其價額。
據上論斷，應依刑事訴訟法第299條第1項前段（本案採判決精簡
原則，僅引述程序法條），判決如主文。
本案經檢察官戊○○提起公訴及移送併辦，檢察官游淑惟、鄭心慈
到庭執行職務。
中　　華　　民　　國　　111 　年　　10　　月　　21　　日
                  刑事第十五庭  審判長法  官  黃湘瑩
　
                                      法  官  游涵歆
　
                                      法  官  梁世樺
以上正本證明與原本無異。
如不服本判決應於收受判決後20日內向本院提出上訴書狀，並應
敘述具體理由；其未敘述上訴理由者，應於上訴期間屆滿後20日
內向本院補提理由書（均須按他造當事人之人數附繕本）「切勿
逕送上級法院」。
                                      書記官  曾翊凱
中　　華　　民　　國　　111 　年　　10　　月　　24　　日
附錄本案論罪科刑法條全文：
刑法第231條第1項：
意圖使男女與他人為性交或猥褻之行為，而引誘、容留或媒介以
營利者，處5年以下有期徒刑，得併科10萬元以下罰金。以詐術
犯之者，亦同。
附表：（日期：民國、幣別：新臺幣）
編號 派工 馬伕 載送時間 應召女子 性交易金額 （估算） 獲利金額 主文 1 丙○○ 黃耀琨 108年7月2日 陳世秀 (花名：「千千」) 2,500元 400元 丁○○共同犯圖利容留性交罪，處有期徒刑參月，如易科罰金，以新臺幣壹仟元折算壹日。未扣案之犯罪所得新臺幣肆佰元沒收，如全部或一部不能沒收或不宜執行沒收時，追徵其價額。 2 丙○○ 郭榮幅 108年8月7日 「天使」 2,500元 400元 丁○○共同犯圖利容留性交罪，處有期徒刑參月，如易科罰金，以新臺幣壹仟元折算壹日。未扣案之犯罪所得新臺幣肆佰元沒收，如全部或一部不能沒收或不宜執行沒收時，追徵其價額。 3 丙○○ 何雲鵬 108年8月13日 「如意」 2,500元 1,200元 （400×3＝1200） 丁○○共同犯圖利容留性交罪，處有期徒刑參月，如易科罰金，以新臺幣壹仟元折算壹日。未扣案之犯罪所得新臺幣壹仟貳佰元沒收，如全部或一部不能沒收或不宜執行沒收時，追徵其價額。   邱明宏 108年8月23日  2,500元     邱明宏 108年8月26日  2,500元   4 丙○○ 何雲鵬 108年8月15日 「婷婷」 2,500元 800元 （400×2＝800） 丁○○共同犯圖利容留性交罪，處有期徒刑參月，如易科罰金，以新臺幣壹仟元折算壹日。未扣案之犯罪所得新臺幣捌佰元沒收，如全部或一部不能沒收或不宜執行沒收時，追徵其價額。   何雲鵬 108年8月17日  2,500元   5 丙○○ 黃登福 108年8月16日 「寶寶」 2,500元 1,200元 （400×3＝1200） 丁○○共同犯圖利容留性交罪，處有期徒刑參月，如易科罰金，以新臺幣壹仟元折算壹日。未扣案之犯罪所得新臺幣壹仟貳佰元沒收，如全部或一部不能沒收或不宜執行沒收時，追徵其價額。   黃登福 108年8月20日  2,500元     江志勳 108年8月24日  2,500元   6 丙○○ 小鬼 108年8月22日 李明珠 （花名：「莎莎」） 2,500元 400元 丁○○共同犯圖利容留性交罪，處有期徒刑參月，如易科罰金，以新臺幣壹仟元折算壹日。未扣案之犯罪所得新臺幣肆佰元沒收，如全部或一部不能沒收或不宜執行沒收時，追徵其價額。 7 丙○○ 何雲鵬 108年9月9日 「妮妮」 2,500元 800元 （400×2＝800） 丁○○共同犯圖利容留性交罪，處有期徒刑參月，如易科罰金，以新臺幣壹仟元折算壹日。未扣案之犯罪所得新臺幣捌佰元沒收，如全部或一部不能沒收或不宜執行沒收時，追徵其價額。    108年9月11日  2,500元   8 丙○○ 黃登福 108年9月10日 「桃子」 2,500元 400元 丁○○共同犯圖利容留性交罪，處有期徒刑參月，如易科罰金，以新臺幣壹仟元折算壹日。未扣案之犯罪所得新臺幣肆佰元沒收，如全部或一部不能沒收或不宜執行沒收時，追徵其價額。 9 丙○○ 何雲鵬 108年9月18日 「蘇蘇」 2,500元 1,600元 （400×4＝1600）  丁○○共同犯圖利容留性交罪，處有期徒刑參月，如易科罰金，以新臺幣壹仟元折算壹日。未扣案之犯罪所得新臺幣壹仟陸佰元沒收，如全部或一部不能沒收或不宜執行沒收時，追徵其價額。    108年9月19日  2,500元      108年9月21日  2,500元      108年9月23日  2,500元